臺灣雲林地方法院刑事判決　　　　　　　100年度易字第291號
公　訴　人　臺灣雲林地方法院檢察署檢察官
被　　　告　簡安國
上列被告因恐嚇等案件，經檢察官提起公訴（100 年度偵緝字第
123 號），嗣因被告就被訴事實為有罪之陳述，本院經聽取當事
人之意見後，改依簡式審判程序進行，判決如下：
    主  文
簡安國犯恐嚇危害安全罪，累犯，處拘役貳拾日，如易科罰金，
以新臺幣壹仟元折算壹日。
被訴傷害部分，公訴不受理。
    事  實
一、簡安國前因違反槍砲彈藥刀械管制條例案件，經臺灣高等法
    院高雄分院於民國89年2 月29日以88年度上訴字第1642號判
    處有期徒刑7 年10月，併科罰金新臺幣（下同）100 萬元確
    定，嗣於95年7 月21日縮短刑期假釋出監並付保護管束，於
    96年9 月8 日保護管束期滿，假釋未經撤銷，其未執行之刑
    ，以已執行論。詎其不知悔改，於100 年1 月11日1 時30分
    許，酒後駕車進入址設雲林縣麥寮鄉瓦村瓦58號之悅晴
    （起訴書誤載為情）汽車旅館休息，然因簡安國因酒後注意
    力下降，致使其車輛不慎撞擊悅晴（起訴書誤載為論情）汽
    車旅館601 號房之鐵捲門，該館服務人員許崴霖見狀，連忙
    上前了解並拍打簡安國駕駛車輛駕駛座車窗，示意簡安國下
    車。簡安國竟基於恐嚇之犯意，向許崴霖恫稱：「我會賠償
    你，但是我是黑道大哥，還沒有人敢攔我的車，你是第一個
    ，我要拿槍打死你，你最好不要出門，小心被車撞死」等語
    ，以此加害生命之事，恐嚇許崴霖，使致許崴霖心生畏懼，
    致生危害於安全。
二、案經許崴霖訴由雲林縣警察局臺西分局報請臺灣雲林地方法
    院檢察署檢察官偵查起訴。
    理  由
一、被告簡安國所犯為死刑、無期徒刑或最輕本刑為3 年以上有
    期徒刑以外之罪，其於準備程序中就被訴事實為有罪之陳述
    ，經告知簡式審判程序之旨，並聽取公訴人之意見後，依刑
    事訴訟法第273 條之1 第1 項規定，進行簡式審判程序，合
    先敘明。
二、訊據被告簡安國對上揭犯罪事實坦承不諱，核與證人即告訴
    人許崴霖分別於警詢及偵查中證述明確，復有雲林縣警察局
    臺西分局刑案現場照片2 張及悅晴汽車旅館監視器截錄畫面
    翻拍照片6 張等在卷可參。足認被告上開自白，核與事實相
    符，堪以採信，故本件事證明確，應依法論科。
三、論罪科刑：
(一)、核被告簡安國所為，係犯刑法第305 條之恐嚇危害安全罪。
(二)、被告有事實欄所列犯罪科刑及執行紀錄，有臺灣高等法院被
    告前案紀錄表可稽，其受有期徒刑之執行完畢，5 年以內故
    意再犯本件有期徒刑以上之罪，為累犯，應依刑法第47條第
    1 項規定加重其刑。
(三)、爰審酌被告與告訴人僅因其所駕駛之車輛不慎撞擊悅晴汽車
    旅館601 號房鐵捲門之細故，發生口角爭執及肢體衝突時，
    而口不擇言犯下本件犯行，雖對告訴人造成心理傷害，惟其
    犯罪所生之危害尚非重大，並考量其犯罪動機、目的、手段
    等一切情狀，量處如主文所示之刑，復參酌被告為高中肄業
    ，經濟狀況小康等情，併諭知如主文所示之易科罰金折算標
    準。公訴人雖具體求刑有期徒刑3 月，惟本院參酌被告已與
    告訴人許崴霖達成和解，此有撤回告訴書及調解書各1 份在
    卷可參（見本院卷第31頁至第32頁），告訴人亦請求輕判（
    見本院卷第30頁背面），認以量處如主文所示之刑為適當，
    公訴人之求刑，核屬過重，附此敘明。
四、公訴意旨另以：被告於上開時、地，以右手拉住許崴霖之衣
    領，並以右腳踢向許崴霖之腹部及背部，造成許崴霖受有左
    下背部及左下腹壁挫傷等傷害，因認被告另涉犯刑法第277
    條第1 項之傷害罪。
(一)、按告訴乃論之罪，告訴人於第一審辯論終結前得撤回告訴；
    又告訴經撤回者，應諭知不受理之判決，刑事訴訟法第238
    條第1 項、第303 條第3 款分別定有明文。
(二)、查本件被告被訴傷害案件，公訴人認係觸犯刑法第277 條第
    1 項之傷害罪嫌，依同法第287 條前段規定，須告訴乃論。
    茲因告訴人業已與被告成立和解，於本院審理中，聲請撤回
    其告訴，業如前述。爰不經言詞辯論，逕為諭知不受理之判
    決。
據上論斷，應依刑事訴訟法第299 條第1 項前段、第303 條第3
款、第307 條，刑法第305 條、第47條第1 項、第41條第1 項前
段，刑法施行法第1 條之1 ，判決如主文。
本案經檢察官陳宜君到庭執行職務。
中    華    民    國  100     年    6     月    28    日
                  刑事第二庭  法  官  文昌
以上正本證明與原本無異。
如不服本判決應於收受判決後10日內向本院提出上訴書狀，並應
敘述具體理由；其未敘述上訴理由者，應於上訴期間屆滿後20日
內向本院補提理由書（均須按他造當事人之人數附繕本）。「切
勿逕送上級法院」。
                              書記官  張簡純靜
中    華    民    國    100   年    6     月   28    日
附錄本案論罪科刑法條全文：
中華民國刑法第305 條：（恐嚇危害安全罪）
以加害生命、身體、自由、名譽、財產之事，恐嚇他人致生危害
於安全者，處2 年以下有期徒刑、拘役或3 百元以下罰金。